# 请问PPN审计需要会计事务所有证券资格吗？

提问人：wanyenk993 时间：2015-07-29 14:10:26
请问PPN审计需要会计事务所有证券资格吗？

回答人：chenyiwei
PPN审计是指什么？
可以查阅《注册会计师执行证券、期货相关业务许可证管理规定》（财协字[2000]56号）：
第三条 本规定所称证券、期货相关业务，是指证券、期货相关机构的会计报表审计、净资产验证、实收资本(股本)的审验及盈利预测审核等业务。 本规定所称证券、期货相关机构，是指上市公司，证券、期货经营机构，证券、期货交易所和证券投资基金管理公司等。
在上述规定范围之内的业务需要具有证券资格的事务所出具报告，且仅限于总所出具，不得以分所名义出具报告。